臺灣高雄地方法院刑事判決　　　　　　 96年度交易字第509號
公　訴　人　臺灣高雄地方法院檢察署檢察官
被　　　告　甲○○
上列被告因過失致死等案件，經檢察官提起公訴（96年度偵字第
8625號），嗣因被告就被訴事實為有罪之陳述，本院並聽取當事
人之意見後，改由受命法官獨任依簡式審判程序審理，判決如下
：
    主  文
甲○○因過失致人於死，處有期徒刑陸月，如易科罰金，以新臺
幣壹仟元折算壹日。減為有期徒刑參月，如易科罰金，以新臺幣
壹仟元折算壹日。緩刑參年。
    事  實
一、甲○○為領有駕駛執照之人，於民國96年3 月18日上午10時
    45分許，駕駛車號HO－4873號自小客車，沿高雄市前鎮區○
    ○○路由北往南方向行駛至中山四路與中安路口之有號誌燈
    路口，欲左轉中安路時，本應注意汽車行駛至交岔路口，其
    行進、轉彎應遵守燈光號誌之指示，而當時天候晴朗、地面
    乾燥無缺陷，且無障礙物，依當時情形並無不能注意之情事
    ，竟疏未注意等待左轉號誌燈光亮起，即貿然左轉中安路，
    適有黃啟源騎乘車號L96-918 號機車，沿中山四路由南往北
    方向行駛，行經中山四路與中安路口，並依其行向之綠燈號
    誌直行通過上開交岔路口，因閃避不及而以其機車車首撞及
    甲○○所駕自小客車之右側車身，致黃啟源人車倒地，並受
    有頭部外傷疑顱內出血之傷害，經送醫急救，仍不治死亡。
    嗣經警據報前往處理，甲○○於肇事後，犯罪未發覺前，主
    動向到場處理員警承認肇事自首而願接受裁判。
二、案經黃啟源之父乙○○訴由高雄市政府警察局前鎮分局報告
    臺灣高雄地方法院檢察署檢察官偵查起訴。
    理  由
一、按被告甲○○所犯係死刑、無期徒刑、最輕本刑為3 年以上
    有期徒刑以外之罪，其於準備程序中就被訴事實為有罪之陳
    述，經法官告知簡式審判程序之旨，並聽取公訴人及被告之
    意見後，經本院裁定由受命法官獨任進行簡式審判程序，合
    先敘明。
二、前揭犯罪事實業據被告於警詢、偵查中及本院審理時均坦承
    不諱，並供稱：案發當時伊係沿中山四路左轉中安路（即由
    北往東）方向行駛，在距中安路1 公尺處發生車禍，伊係於
    綠燈直行轉黃燈時發生車禍等語（見偵卷第70頁），核與證
    人即目擊者林政源則證稱：案發時伊在家門口聽到很大的撞
    擊聲，當時中山四路南北行向有車正在行進中（即該行向交
    通號誌燈號為綠燈），而東西向之車輛則為停止狀態等語相
    符（見偵卷第62頁），證人即被害人之胞兄黃啟福復證稱：
    伊在案發地點即中山四路與中安路東北角捷運站R4出口處尋
    獲被害人黃啟源所載之安全帽等語（見偵卷第61頁），本件
    車禍發生之經過並經上開路口附近，位於中安路上之SUM 優
    質車商聯盟所設監視錄影器全程攝錄，依該錄影光碟影片畫
    面顯示，被告係駕車沿中山四路由北往南至交岔路口中心時
    左轉進入中安路，被告左轉時，中安路行向（即東西向）之
    車輛係處於靜止狀態，中山四路行向（即南北向）則不斷有
    直行車輛通過路口，有檢察事務官96年5 月29日勘驗報告1
    份在卷可按（見偵卷第82頁），足認被告左轉時中山四路行
    向之燈號為綠燈之事實無訛，並有卷附汽車駕駛執照影本1
    份、道路交通事故現場圖1 份、道路交通事故談話紀錄表2
    份、道路交通事故調查報告表2 份、現場照片31幀可憑（見
    偵卷第46頁、第24頁、第25頁、第27頁、第48頁、第64頁）
    。是被告之自白核與事實相符，應屬可採。
三、按汽車行駛至有號誌之交岔路口，其行進、轉彎應遵守燈光
    號誌或交通警察之指示，道路交通安全規則第102 條第1 項
    第1 款定有明文。查本件被告領有合格普通小型車駕駛執照
    ，其就上開規定，自不得諉為不知，況被告肇事時天候晴朗
    ，該肇事路段地面乾燥無缺陷，且無障礙物有道路交通事故
    調查報告表2 份在卷足稽（見偵卷第27頁），依被告之智識
    、能力，亦無其他不能注意之情事，被告竟疏未注意及此，
    在該交岔路口之左轉綠燈燈號亮起前，即貿然左轉，致被害
    人黃啟源騎乘機車閃避不及，而撞擊被告所駕自小客車之右
    側車身，被告顯有應注意能注意而不注意之過失至明。又本
    件交通車禍事故致被害人黃啟源受有頭部外傷疑顱內出血之
    傷害，經送醫急救後，仍於同日晚間6 時14分許不治死亡乙
    情，業經臺灣高雄地方法院檢察署檢察官督同法醫師相驗明
    確，有高雄市立小港醫院疑非病死病歷摘要報告表1 份、台
    灣高雄地方法院檢察署相驗屍體證明書1 紙在卷足憑（見偵
    卷第18頁、第19頁），本件被害人黃啟源乃因上開車禍事故
    死亡，其死亡之結果與被告前開之過失行為間，具有相當因
    果關係，亦堪是認。
四、核被告所為係犯刑法第276 條第1 項之普通過失致人於死罪
    。又被告於肇事後犯罪未被發覺前，主動報警處理及留在現
    場向司法警察自承肇事，並接受裁判，有道路交通事故肇事
    人自首情形紀錄表1 件在卷可按（見偵卷第45頁），足認被
    告係對未發覺之罪自首接受裁判，核與刑法第62條前段規定
    之自首要件相符，依法得減輕其刑。爰審酌被告因疏未注意
    交岔路口燈號貿然左轉，致被害人黃啟源因本件車禍事故而
    死亡，其所為自應受相當之刑事非難，惟念及其犯後坦承犯
    行，復與被害人家屬達成和解，有和解書1 份在卷足憑（見
    本院卷第16頁），且無前科，有卷附台灣高等法院被告前案
    紀錄表1 件可稽（見本院卷第4 頁），及其智識程度為國小
    畢業，家境勉持等一切情狀，量處如主文所示之刑，並諭知
    易科罰金之折算標準。又被告犯罪之時點係在96年4 月24日
    之前，所犯之罪核與中華民國九十六年罪犯減刑條例第2 條
    第1 項之規定相符，復無同條例第3 條第1 項第7 款之除外
    情事存在，應依同條例第2 條第1 項第3 款規定減其刑期二
    分之一，爰減為如主文所示之刑，併諭知易科罰金之折算標
    準，以示懲儆。末查，本件被告並無前科，其因一時疏失致
    罹刑章，惟其犯後坦承犯行，已知悔悟，並與被害人達成民
    事和解，已如前述，其於本案偵審期間，亦再無駕車肇事犯
    行，是認其歷此偵、審程序及刑之宣告，應知所警惕，信無
    再犯之虞，本院認對其所宣告之刑，以暫不執行為當，併予
    以宣告緩刑3 年，以啟自新。
據上論斷，應依刑事訴訟法第273 條之1 第1 項、第299 條第1
項前段，刑法第276 條第1 項、第62條、第41條第1 項、第74條
第1 項第1 款，刑法施行法第1 條之1 第1 項、第2 項，中華民
國九十六年罪犯減刑條例第2 條第1 項第3 款、第4 條、第7 條
，判決如主文。
本案經檢察官董秀菁到庭執行職務。
中　　華　　民　　國　　96　　年　　8 　　月　　27　　日
                  交通法庭  法  官  賴文姍
以上正本證明與原本無異。
如不服本判決應於收受本判決後10日內向本院提出上訴書狀，並
應敘述具體理由，如未敘述上訴理由者，應於上訴期間屆滿後20
日內補提理由書狀於本院（均須按他造當事人之人數附繕本）「
切勿逕送上級法院」。
中　　華　　民　　國　　96　　年　　8 　　月　　27　　日
                            書記官  王高山
附錄論罪法條全文：
刑法第276條第1項
因過失致人於死者，處2 年以下有期徒刑、拘役或二千元以下罰
金。
